【裁判字號】    95,交上訴,48
【裁判日期】    950713
【裁判案由】    公共危險等
【裁判全文】
臺灣高等法院刑事判決                95年度交上訴字第48號
上  訴  人  臺灣新竹地方法院檢察署檢察官
被      告  甲○○
選任辯護人  曾能煜律師
上列上訴人因被告公共危險等案件，不服臺灣新竹地方法院
93年度交訴字第56號，中華民國95年3月29日第一審判決
（起訴案號：臺灣新竹地方法院檢察署92年度偵字第3509號）
，提起上訴，本院判決如下：
    主  文
上訴駁回。
    理  由
一、公訴意旨略以：被告甲○○係從事消防器材之相關業務，開
    車載送消防器材乃其附隨業務，為從事於駕駛業務之人，於
    民國91年11月23日17時20分許，駕駛車號ＪＦ－4685號之自
    小客貨車，沿新竹縣竹東鎮○○路○段，由竹東往新竹方向
    行駛，行經竹東鎮○○路○段728巷口時，適被害人楊正忠騎
    乘車號ＺＹＢ－023號機車，與其同向，行駛於外側車道，
    被告疏未注意，未在其車道上謹慎駕駛，卻靠近路邊，未保
    持與旁車之安全距離，且依當時之天候、路況皆良好，其原
    應注意汽車行進中駕駛人應注意車前狀況，隨時採取必要安
    全措施，竟疏於注意，致碰撞被害人楊正忠之機車，致被害
    人楊正忠機車倒地，受有頭部外傷合併蜘蛛膜下腔出血、頭
    顱骨骨折、右側鎖骨及第二、三肋骨骨折、臉部及右膝多處
    撕裂傷等傷害；被告明知肇事後，致人受傷，竟未下車救護
    ，反而加速逃逸。經現場民眾記下車號報警循線查獲。被害
    人楊正忠受傷後送往東元綜合醫院（下稱東元醫院）救治，
    於11月29日轉診至財團法人佛教慈濟綜合醫院大林分院（下
    稱慈濟醫院大林分院），經開刀治療後，一個月後出院返家
    休養，惟因中樞神經之損傷，並未康復，導致身體各器官衰
    竭，延至92年7月2日，在臺南縣關廟鄉○○村○○街76 巷
    25號家中不治死亡，應認被告涉有刑法第276條第2項業務過
    失致人於死及同法第185條肇事逃逸之罪嫌等語。
二、按犯罪事實應依證據認定之，無證據不得認定犯罪事實。又
    不能證明被告犯罪者，應諭知無罪之判決，刑事訴訟法第15
    4條第2項、第301條第1項分別定有明文。次按事實之認定，
    應憑證據，如未能發現相當證據，或證據不足以證明，自不
    能以推測或擬制之方法，為裁判基礎（最高法院40年臺上字
    第86號判例參照）。且認定犯罪事實所憑之證據，雖不以直
    接證據為限，間接證據亦包括在內，然而無論直接證據或間
    接證據，其為訴訟上之證明，須於通常一般之人均不致有所
    懷疑，而得確信其為真實之程度者，始得據為有罪之認定，
    倘其證明尚未達到此一程度，而有合理之懷疑存在而無從使
    事實審法院得有罪之確信時，即應由法院為諭知被告無罪之
    判決（最高法院76年臺上字第4986號判例參照）。又刑法第
    276條過失致死罪之構成要件，除須行為人具有依刑法第14
    條所規定之應注意能注意而不注意之行為不法外，尚須具備
    有結果不法之要件，亦即須以行為人之行為為結果發生之原
    因、結果必須具有可避免性、結果以及因果歷程必須客觀可
    預見。又刑法上之過失，其過失行為與結果間，在客觀上有
    相當因果關係始得成立。所謂相當因果關係，係指依經驗法
    則，綜合行為當時所存在之一切事實，為客觀之事後審查，
    認為在一般情形下，有此環境，有此行為之同一案件，均可
    發生同一之結果者，則該條件即為發生結果之相當條件，行
    為與結果即有相當因果關係。若在一般情形下，有此同一條
    件存在，而依客觀之審查，認為不必皆發生此結果者，則該
    條件與結果並不相當，不過為偶然之事實而已，其行為與結
    果間即無相當因果關係。最高法院著有76年台上字192號判
    例，可資參照。
三、公訴人認被告涉有前開過失致人死罪嫌係以下列證據為憑：
  (1)被告警詢及偵查之供述。
  (2)證人駱文彬於偵查中具結後之證述。
  (3)告訴人即被害人楊正忠之子乙○○於偵查中之指訴。
  (4)測量被告自小客貨車之疑似刮痕之高度與被害人楊正忠機車
    手把高度相吻合之照片5幀。
  (5)道路交通事故調查報告表1紙、現場照片17幀。
  (6)中興路4段與竹中路口監視器拍攝之照片4幀。
  (7)法務部法醫研究所解剖鑑定書1份、93年7月1日法醫理字第
    0930001971號函：證明被害人楊正忠死亡前半年之車禍造成
    其中樞神經之損傷及頭部外傷，導致後來一連串身體器官衰
    竭，為其死因。死者身體之疾病因車禍引起之部位為腦部病
    變，車禍在死亡原因中所佔百分比約百分之70，因車禍導致
    頭部外傷，併發多器官衰竭死亡之事實。
  (8)慈濟醫院大林分院93年5月24慈醫大林文字第0930000631號
    函：證明被害人楊正忠於91年11月29日入院後身體之傷勢情
    形。
  (9)臺灣臺南地方法院檢察署之勘驗筆錄、相驗屍體證明書。
四、訊據被告堅詞否認有何業務過失致人於死及肇事逃逸之犯行
    ，辯稱：伊雖然有駕車經過該處，但沒有與被害人楊正忠發
    生碰撞，且當時在車上音樂放得很大聲，亦不知有車禍發生
    等語。
五、經查：
  (1)依證人即車禍當時在現場之目擊者駱文彬證述：我是在離車
    禍現場的那支電線桿右側約1、200公尺，距離路面約10公尺
    之空地上，是先聽到很大撞擊聲，翻頭過去看到被害人楊正
    忠機車與被告之汽車在外側車道接近分道線處幾乎連在一起
    ，機車和騎士沿著汽車右側翻滾出來，然後在地上滑行後停
    止，機車騎士身體有碰到汽車，沒有看到第一次撞擊聲是何
    情形，看到的是後來機車騎士和汽車磨擦及翻滾，無法分辨
    撞擊聲是何者撞擊何者的聲音，當時只有二台車，汽車在碰
    撞時也沒有稍微停一下就開走了，後來經過我的面前，我就
    隨手用筆記下車牌及車型、顏色等語（見原審卷2第100至10
    8頁）；再觀事故現場圖（見偵查卷第11頁），在外側車道
    距離電線桿1點8公尺處有一條往外側車道方向延伸、長1點4
    公尺的刮地痕，但對照現場照片（見偵查卷第22至24頁），
    被害人楊正忠俯臥在外側車道中央，頭部朝向內側車道，在
    被害人楊正忠俯臥處約膝蓋位置之道路上有一條往內側車道
    延伸的刮地痕，在被害人楊正忠俯臥處腳部後方有一與被害
    人楊正忠所騎機車前方方向燈斜板相同顏色之散落物；自上
    開說明可得：證人駱文彬聽見很大的撞擊聲後，方轉頭看
    見被害人楊正忠人、車在被告甲○○汽車右側翻轉、滑行並
    倒地，證人駱文彬並未目睹先前所聽見之該撞擊聲究係從何
    而來、發生何事，已難認該聲響是來自於被告之過失行為；
    證人駱文彬當時位置係在距離路面約10公尺的空地上，而
    車禍發生地點係在外側車道接近分道線處，是被害人楊正忠
    人、車在被告駕駛之汽車右側翻滾之情形由證人駱文彬當時
    之位置角度觀察，應係重疊，亦即，證人駱文彬所在位置並
    非平行於車禍發生處，而係呈斜角狀，是證人駱文彬並無法
    準確目睹被害人楊正忠之身體是否確實有磨擦到被告所駕駛
    之汽車右側車身；偵查卷第11頁現場圖往外側車道方向延
    伸之刮地痕係繪製錯誤。因為依現場照片所示實際上被害人
    楊正忠機車刮地痕走向係往內側車道方向，再依證人駱文彬
    前開證述當時看到被害人楊正忠人車在被告汽車右側翻滾等
    語，應認被告駕車有碰撞被害人楊正忠騎乘之機車之可能性
    極低，蓋若被告駕車以其車前側或右前側部位自後撞擊被害
    人楊正忠騎乘之機車，被害人楊正忠機車依力學原理應往前
    方或右前方彈落，刮地痕亦應係往前方或右前方即外側車道
    方向延伸，又若係公訴人所指被告未保持與旁車安全距離而
    致車輛右側自左擦撞被害人楊正忠騎乘之機車，則被害人楊
    正忠機車滑行亦當係往右側即外側車道延伸，均無可能係往
    內側車道滑行，被害人楊正忠應係先碰撞「某硬物」後人車
    往內側車道滑行可能性較高，而證人駱文彬既證述一聽見撞
    擊聲隨即翻頭看到被害人楊正忠人車在被告車輛右側翻滾，
    則被告當無可能先駕車在外側車道撞擊被害人楊正忠騎乘之
    機車後，一瞬間能隨即轉往內側車道並使被害人楊正忠人車
    在其汽車右方翻滾並滑行；被害人楊正忠是頭部往內側車
    道方向俯臥在外側車道中央，若被告係自左或自後擦撞被害
    人楊正忠之機車，被害人楊正忠之機車當往右前側偏滑倒地
    ，倒地後頭部應朝右側（外側）方符慣性原理，惟被害人楊
    正忠機車不僅不是往右前側偏滑，而係往左前側偏滑，且其
    倒地更非依慣性作用往右前方倒地使頭部偏往右前方，而係
    往左後側即頭朝向內側車道倒地，且倒地處在外側車道中央
    ，故難認被告駕車自左或自後撞擊被害人楊正忠之機車能致
    被害人楊正忠以此方向倒臥在外車道中央。是證人駱文彬之
    證詞應無法證明被告駕駛之前開自小客貨車與被害人楊正忠
    騎乘之機車有撞擊之情形，而道路交通事故調查報告表之現
    場圖因刮地痕與實際現場情形不符及被害人楊正忠倒臥情形
    與被告駕車自左擦撞被害人楊正忠機車之力學原理不符，皆
    無法為不利於被告之認定。
  (2)再者，對照現場照片及被害人楊正忠機車毀損照片（見偵查
    卷第22至24頁）觀之，被害人楊正忠機車龍頭處有刮擦痕，
    右照後鏡、右前方向燈斜板及擋泥板破損掉落，前輪圈有撞
    擊而內凹現象，其餘左、右車身均無刮擦痕跡，機車後方亦
    無刮擦痕及異狀；參以車禍後數小時內經警檢視上開未經整
    理或清洗之被告自小客貨車，並未發現車輛右側有何可疑之
    新刮擦痕，車輛亦無何撞擊痕跡一節，除有車輛照片在卷可
    查（見偵查卷第26、27頁）外，復經證人即承辦員警古玉能
    證述明確（見原審卷2第83頁）；再佐以本件將採自被告上
    開自小客貨車右側車身之三處疑似擦痕與被害人楊正忠機車
    右把手橡膠等物送驗結果，其中兩處疑似擦痕與被害人楊正
    忠機車左把手橡膠無法比對，另一疑似擦痕則與左把手橡膠
    成分不相似（採自ＪＦ－4685廂型右側車身疑似擦痕上疑似
    外來黑色物質，檢出主成分聚丙烯－丁二烯－苯乙烯樹脂
    成分，與採自ＺＹＢ－023機車左把手橡膠握把邊緣乾淨處
    黑色塑膠，檢出醇酸－聚氯乙烯樹脂及填充劑白土、碳酸鈣
    等成分，不相似）等情，有內政部警政署刑事警察局94年6
    月9日刑鑑字第0940042458號鑑定書在卷可稽（見原審卷2第
    31、32頁）；從上開說明可得：被害人楊正忠應係以其機
    車車頭與「某硬物」發生碰撞，始有可能致金屬材質、質地
    堅硬之前車輪輪圈凹陷；證人駱文彬證述聽到很大撞擊聲
    後轉頭看到被害人楊正忠人車在被告車輛右側翻滾並滑行等
    節已如上述，則被告除非是駕車倒退向後撞擊被害人楊正忠
    之機車車頭，否則被害人楊正忠機車車頭之毀損當不可能是
    由被告駕車主動自後或自左撞擊所致，亦即，當證人駱文彬
    聽到撞擊聲後隨即轉頭看到被害人楊正忠人車係在被告車輛
    之右側，依常情無法想像被害人楊正忠機車車頭能由被告駕
    駛之前揭車輛撞擊而致毀損，其較高可能當係被害人楊正忠
    騎乘機車自後撞擊被告之車輛後方，才有可能造成被害人楊
    正忠機車車頭毀損，惟被告車輛後方並無任何撞擊痕跡亦如
    上述，益證被告駕車有碰撞被害人楊正忠騎乘之機車可能性
    極低；若謂被告或有可能係以右側車身擦撞被害人楊正忠
    之機車左把手而肇事，故被告車輛右側車身無刮擦痕跡等情
    為真，惟不僅被告駕車以右側車身擦撞被害人楊正忠機車，
    被害人楊正忠機車刮地痕走向並不符合力學原理一節已如上
    述，且無可能自左側擦撞被害人楊正忠機車卻造成被害人楊
    正忠機車車頭毀損，左、右側車身卻完全無異狀，而再將被
    告右側車身疑似刮擦痕送驗後，其中一處與被害人楊正忠機
    車把手成分不相似，另二處則因與車身背景磨混無法有效分
    離取樣鑑定而無法比對，皆無法認定被告之車輛有撞擊甚或
    接觸被害人楊正忠之機車；或謂被告有可能駕車以右側車
    身自左擦撞被害人楊正忠之身體，而未直接擦撞機車車身，
    並造成被害人楊正忠機車翻轉而致機車車頭毀損、前車輪圈
    內凹等情為真，惟不論被告自左擦撞被害人楊正忠機車或被
    害人楊正忠之身體，皆無可能使機車或被害人楊正忠產生向
    前之動能而翻轉，並致車頭毀損，縱自左後撞擊被害人楊正
    忠之身體使被害人楊正忠產生向右前方翻轉之動能，且證人
    駱文彬證述看到被害人楊正忠人、車一起翻滾數圈後才分開
    等語，則被害人楊正忠機車因此所產生之動能方向應與被害
    人楊正忠身體動能方向相同，故被害人楊正忠機車倒地之刮
    擦痕亦應往右前方，而無可能係現場照片所顯示之向左前方
    （即往內側車道方向）滑行，是上開證據均無法認定被告之
    車輛有與被害人楊正忠之身體或機車發生碰撞。
  (3)又本件車禍發生時間係在91年11月23日17時20分許，被害人
    楊正忠在車禍發生送醫後約5小時，其血液所含酒精濃度仍
    高達每公升482毫克，相當於呼氣酒精濃度每公升2點41毫克
    一節，有東元醫院緊急生化檢驗單在卷可稽（其上記載收件
    日期為91年11月23日22時10分，見偵查卷第13頁）；按依刑
    事鑑識學針對酒精所為各項研究資料可知 (見原審卷2第159
    頁)，一般人在正常酒精代謝呈線性代謝模式，即每小時血
    液中乙醇酒精代謝約每公升10至15毫克（即呼氣酒精濃度每
    小時約代謝0點048至0點071毫克），若係肇事後5小時，代
    謝之酒精濃度約為每公升50至75毫克（即呼氣酒精濃度約減
    少0點240至0點355毫克），本件被害人楊正忠於車禍後約5
    小時測得血液濃度為每公升482毫克，可推估被害人楊正忠
    於發生車禍時之血液酒精濃度約在每公升532至557毫克（呼
    氣酒精濃度約在每公升2點61至2點76毫克），而血液酒精濃
    度在每公升400至500毫克、呼氣酒精濃度在每公升1點904至
    2點380毫克者，一般人身體已出現體溫降低、血糖降低、肌
    肉控制差、癲癇發作之重度中毒情況，或昏迷、完全失去意
    識、呼吸循環虛脫甚至死亡之情形，查被害人楊正忠於車禍
    後約5小時其血液測得之酒精濃度既仍相當於呼氣酒精濃度
    每公升2點41毫克，則縱使被害人楊正忠係一耐酒性極強之
    人，亦不難想像被害人楊正忠於車禍當時爛醉如泥之狀況，
    而一般人之生命跡象在如此高酒精濃度之狀況下已然出現警
    訊甚或瀕臨死亡，被害人楊正忠在酒後平衡感受損、定向力
    及感覺均發生障礙、昏呆或完全失去意識之狀態下，已難想
    像被害人楊正忠究竟如何騎乘機車上路，其在重度酒精中毒
    影響之下，實難期待可穩定安全駕駛動力交通工具；本件送
    鑑定結果，亦同前開認定而以被害人楊正忠無駕駛執照、酒
    精濃度又高達每公升2點41毫克之重度中毒情況，已無穩定
    車輛之駕駛能力，故無法鑑定兩車究竟如何撞擊等節，有臺
    灣省竹東區車輛行車事故鑑定委員會93 年9月3日竹苗字第
    930971號函在卷可按（見偵查卷第84 頁）；佐以證人駱文
    彬證述看見二車接觸之地點係在外側車道偏分道線上，並繪
    製一現場位置圖附卷憑查（見原審院卷2第114頁），可知當
    時被告係行駛在內側車道，被害人楊正忠則騎乘在偏向分道
    線之外側車道上，而機車應靠右行駛，在快車道行駛時，除
    左轉彎外，應行駛於最外側車道，道路交通安全規則第99條
    第1項第1款、第2款後段定有明文，是其二車各自有路權歸
    屬，被告亦係在其路權範圍內駕車行駛；而綜合證人駱文彬
    之前揭證述、現場位置圖、現場照片刮地痕及被害人楊正忠
    無照、重度酒精中毒等情觀之，本件係被害人楊正忠騎乘機
    車行駛在外側車道上突然左折至分道線而偏往內側車道，「
    未保持與旁車之安全距離」者，恐係被害人楊正忠而非被告
    。綜合上述說明，不僅無法憑公訴人所舉之各項佐證資料而
    認定被告有駕車撞擊被害人楊正忠騎乘之機車，亦難無視於
    被害人楊正忠在重度酒精中毒、無穩定駕駛車輛能力狀況下
    ，而將上開兩車究竟有無撞擊不明之不利益歸由被告承擔。
  (4)再檢視現場照片（見偵查卷第20至25頁、原審卷1第24、25
    頁）可知，被害人楊正忠倒臥處腳部後方有一電線桿，該電
    線桿下半截的黃、黑色警示條紋係往右下方向迴旋（見偵查
    卷第24頁左下方照片），在該電線桿前數公尺處尚有一支電
    線桿，其黃、黑色警示條紋係往左下方向迴旋（見原審卷1
    第24頁照片），且其位置較上一個電線桿位置突出而比較接
    近路面邊線，也比更前方的一紅色鋼柱突出而較接近路面邊
    線，又被害人楊正忠倒臥處約膝蓋部位有一往內側車道延伸
    的刮地痕，依該刮地痕之方向觀察，應認被害人楊正忠騎乘
    機車以其車頭先撞上該黃、黑色警示條紋係往左下方向迴旋
    的電線桿後、再往左彈至外側車道之可能性極高，如此依力
    學原理不僅較符合被害人楊正忠倒臥之地點、被害人楊正忠
    頭部倒臥方向及地面刮擦痕走向，亦符合證人駱文彬證述之
    「先聽到一聲很大聲的撞擊聲後，翻頭看到被害人楊正忠人
    、車在被告甲○○汽車右側翻轉」之前後順序，且符合被害
    人楊正忠機車前車輪輪圈往內凹之結果；再者，道路交通事
    故調查報告表（見偵查卷第11頁）上亦記載有「甲車（即被
    告所駕之上開自小客車）涉嫌與乙車（即被害人楊正忠騎乘
    之上開ＺＹＢ－023號機車）擦撞後，乙車前車頭再撞擊電
    線桿而肇事」等文字，並有填載「輕機ＺＹＢ－023撞擊之
    電線桿」等文字之該黃、黑色警示條紋係往左下方向迴旋的
    電線桿照片在卷可稽（見偵查卷第25頁），證人即承辦員警
    古玉能亦到原審證述該電線桿上有新的油漆痕跡，初步判斷
    即為機車有撞到電線桿，但並無法確定是否即為被害人楊正
    忠機車撞擊所造成之痕跡等語（見原審卷2第84至86頁），
    是以，被害人楊正忠在爛醉如泥、重度酒精中毒之狀況下，
    騎乘機車在該路段上，因酒後已完全無法穩定駕駛，而未能
    正確判斷該電線桿較其他電線桿突出接近路面邊線，並因無
    法即時閃躲而以其車頭先撞上該黃、黑色警示條紋係往左下
    方向迴旋的電線桿後、再往左彈至外側車道，此時適有被告
    甲○○駕駛車輛經過該處之可能性極高，惟不論上開假設是
    否為真，均無法產生被害人楊正忠之倒臥現場並受傷之結果
    係由被告之行為引起之明確心證。
  (5)公訴人雖另舉道路交通事故現場圖、現場照片、在車禍現場
    附近之中興路4段與竹中路口監視器拍攝之照片、法務部法
    醫研究所解剖鑑定書及函文、慈濟醫院大林分院函文及臺灣
    臺南地方法院檢察署之勘驗筆錄、相驗屍體證明書等，欲證
    明被害人楊正忠因騎乘機車遭被告駕駛上開自小客貨車撞擊
    致人車倒地而死亡，然前開證據，除車禍後之現場照片外，
    均僅能證明被害人楊正忠曾在肇事地點發生車禍，被告曾駕
    車經過現場，及被害人楊正忠於車禍約八個月後因一連串身
    體器官衰竭而死亡，惟均無法證明被害人楊正忠之人車倒地
    係被告造成。而車禍發生後之現場照片，依前述之說明，因
    刮地痕係由外側車道偏往內側車道，及被害人楊正忠倒地位
    置觀察，難認係由被告駕車碰撞被害人楊正忠所致，反可為
    有利於被告之認定，再佐以本件送鑑定後亦難認有何兩車曾
    經發生碰撞之轉移跡證存在，從而，既不能證明被告駕駛之
    汽車有與被害人楊正忠所騎乘之機車發生碰撞，認依公訴人
    所提證據，關於所訴被告之業務過失致死之犯罪事實，又不
    能達於通常一般之人均不致有所懷疑而得確信其為真實程度
    ，復無其他舉證堪證被害人楊正忠之死亡結果係被告肇致，
    而有公訴意旨所指之此部分犯行，依職權調查結果，亦查無
    其他積極證據證明被告有公訴人所訴犯行，自應為有利於被
    告之認定。
  (6)至於被告於接受警詢時，固先對警方否認，於91年11月23日
    17時20分許曾駕駛ＪＦ－4685號自小客貨車，行經上開竹東
    鎮○○路○段728巷口，俟警方提示路口監視器拍攝之照片後
    ，始承認當時確駕駛ＪＦ－4685號自小客貨車，行經上開竹
    東鎮○○路○段728巷口（見偵查卷第4、16頁），惟如前述
    ，公訴人所舉事證，無從證明被告與被害人楊正忠死亡之結
    果有何關連，從而參諸最高法院30年上字第1831號判例要旨
    「認定犯罪事實應依證據，為刑事訴訟法所明定，故被告否
    認犯罪事實所持之辯解，縱屬不能成立，仍非有積極證據足
    以證明其犯罪行為，不能遽為有罪之認定。」，可知尚難以
    被告曾否認駕駛ＪＦ－4685號自小客貨車，行經上開竹東鎮
    ○○路○段728巷口，即認定被告之ＪＦ－4685號自小客貨車
    曾撞及被害人楊正忠所騎乘之機車，且被告對車禍之發生應
    負過失責任，附此敘明。
六、綜上所述，公訴人所舉事證，既無從證明被告與被害人楊正
    忠死亡之結果有何關連，當亦無從認定被告係駕駛動力交通
    工具肇事，致被害人楊正忠死亡而逃逸之行為人，亦即，本
    件復難以證明被告主觀上有知悉其肇事致被害人楊正忠死亡
    之事實，並生駕車逃逸之故意行為。是以，無法形成被告有
    犯刑法第二百七十六條第二項之業務過失致死罪及同法第一
    百八十五條之四之肇事逃逸罪之確切心證，亦即本件關於被
    告犯罪之證明，尚未達於通常一般之人均不致有所懷疑，而
    得確信其為真實之程度，殊屬無從為有罪之確信。此外，復
    查無其他積極證據足資證明被告有公訴人所指之上開犯行，
    是原審以不能證明被告犯罪，而諭知被告無罪，核無違誤，
    應予維持。檢察官依告訴人之請求，上訴意旨略以：被告肇
    事逃逸一節，有證人駱文彬可證，且被告若未曾撞及被害人
    楊正忠，其何必以謊言掩飾於案發時曾途經事故地點，原審
    未以詳查，遽為被告無罪判決，令人難以甘服等語，指摘原
    判決不當，揆諸前開說明，檢察官上訴，非有理由，應予駁
    回。
據上論斷，應依刑事訴訟法第368條，判決如主文。
本案經檢察官郭啟東到庭執行職務。
中    華    民    國    95    年    7    月    13    日
                  刑事第十六庭審判長法  官  葉  騰  瑞
                                    法  官  莊  明  彰
                                    法  官  黃  俊  明
以上正本證明與原本無異。
如不服本判決，應於收受送達後十日內向本院提出上訴書狀，其
未敘述上訴之理由者並得於提起上訴後十日內向本院補提理由書
（均須按他造當事人之人數附繕本）。
                                    書記官  廖  婷  璇
中    華    民    國    95    年    7     月    13    日


司法院資訊處製作；財團法人民間司法改革基金會備份。
